Inventaris van het archief van de familie von Baumhauer, 1513-2005
Nationaal Archief, Den Haag
Het Familiearchief Von Baumhauer bestaat uit documenten, portretten en foto's die voornamelijk door Mr. Willlem Theodorus (von) Baumhauer (1785-1849) en zijn nakomelingen in rechte lijn werden ontvangen, opgemaakt en verzameld.
Het archief werd door afzonderlijke familieleden gevormd zonder dat volgens een vaste werkwijze stukken werden bewaard.
Door verschillende omstandigheden zijn de archiefstukken bij elkaar gekomen. Enerzijds bestond de afspraak dat familiestukken en documenten bij vererving steeds op de oudste zoon zouden overgaan, anderzijds is een aantal familieleden kinderloos gestorven, waardoor bepaalde documenten, veelal na omzwervingen, toch weer bij het grotere geheel terecht kwamen. De documenten van Mr. Marie Matthieu von Baumhauer (1816-1878), die kinderloos was gebleven, gingen over naar zijn broer Edouard Henri.
Ds. Theodore Charles Matthieu von Baumhauer (1823-1900) erfde in 1849 de dagboeken van zijn vader Willem Theodorus, die ze naliet aan zijn oudste dochter. Omstreeks 1937 werden deze dagboeken overgedragen aan Edouard Henri von Baumhauer (1890-1950). Echter, een aantal katernen uit de jaren 1831, 1837 en 1841, bleef achter onder de nazaten van T.C.M. von Baumhauer en zij kwamen pas in 2004 te voorschijn uit de nalatenschap van Herman Waszink (1914-1987) en Jacoba Wilhelmina Waszink-van Welzen (1907-2004) te Breda. In fotokopie werden zij het Familiearchief Von Baumhauer ter beschikking gesteld door Dr. Jan H. Waszink te Heeze. Ook verschillende portretminiaturen kwamen onder de nazaten van T.C.M. von Baumhauer terecht, voor het merendeel bij het echtpaar Waszink-van Welzen.
Het meest recente deel van het familiearchief is afkomstig van Mr. Edouard Henri von Baumhauer (1890-1950) en zijn echtgenote Hermien von Baumhauer-Ribbink.
In de jaren dertig van de twintigste eeuw heeft Hermien von Baumhauer-Ribbink zich intensief beziggehouden met het ordenen van het familiearchief en het transcriberen van de brieven van de Oost-Indische bestuursambtenaren Charles Matthieu Baumhauer (1777-1834) uit Java en diens jongere broer Matthieu Jacques Reinhard Baumhauer (1789-1822) uit Malakka. Daarnaast maakte zij een uittreksel van de door haar geordende dagboeken van Willem Theodorus (von) Baumhauer.
Gedurende de Tweede Wereldoorlog werd het familiearchief om veiligheidsredenen overgebracht naar Huize Vierhouten op de Veluwe. In deze periode heeft Jhr. Herman de Ranitz (1870-1945), zelf nakomeling van genoemde Ds. Theodore Charles Matthieu von Baumhauer, genealogisch onderzoek gedaan en een begin gemaakt met een inventarisatie van de aanwezige documenten en foto's. Hierbij heeft hij mappen en lijsten met volgnummers aangelegd en een aanzienlijk deel van de stukken met behulp van een groene vulpen van een nummer voorzien.
Bij het terugbrengen van het familiearchief naar Amsterdam zijn diverse stukken in de na-oorlogse jaren verloren gegaan. Een voorbeeld hiervan vormen de brieven van Charles Matthieu Baumhauer waarvan nog slechts twee originele brieven aanwezig zijn. De inhoud van de overige brieven is nu alleen nog in overgetypte vorm bekend.
In 1983 gaf Hermien van Baumhauer-Ribbink een deel van het familiearchief in bewaring aan het Algemeen Rijksarchief te 's-Gravenhage, waar het als collectie 408 werd opgenomen. Van deze collectie vormen het 44 delen tellende dagboek van Mr. Willem Theodorus (von) Baumhauer en stukken over het leven van haar man Mr. Edouard Henri von Baumhauer (1890-1950), met name over zijn rol in de Tweede Wereldoorlog, het voornaamste deel. Een medewerker van het Algemeen Rijksarchief (thans Nationaal Archief) vervaardigde onder nummer 2.21.205.04 een toegang waarin 77 nummers werden vermeld.
Na het overlijden van Hermien von Baumhauer-Ribbink in 1986, raakten delen van het familiearchief verspreid onder haar kinderen te Vierhouten, Voorburg en Amsterdam.
Sinds 1996 heeft het familiearchief in ongeordende staat ter beschikking gestaan van drs. Mieke Breij (achterkleindochter van Maria Sjoers von Baumhauer), ter voorbereiding van de monografie "De Stammen onder de Leeuw", die in de zomer van 2001 verscheen.
Uit enkele door Jhr. Herman de Ranitz opgestelde lijsten bleek welke archiefstukken ongeveer 60 jaar geleden van het familiearchief deel uit maakten en welke originelen daarvan thans als verloren gegaan moeten worden beschouwd.
Eind 2001 heeft Mieke Breij uit archieven en via enkele familieleden een aantal originele documenten of kopiëen daarvan, kunnen verwerven, die aan het huidige familiearchief ontbraken. In dit verband wil zij haar dank uitspreken aan Jon en Adelheid Baumhauer te München, Nettie Klein-von Baumhauer en Gonne van Marwijk Kooy te Amsterdam, Jhr. Paul de Ranitz te ’s-Gravenhage en Dr. Jan H. Waszink te Heeze.
De verwerving van het archief
Het archief is voor langere tijd in beheer, niet in eigendom verkregen.
Inhoud en structuur van het archief
MAISAO-WOTAP; 2.21
Inhoud
Een bijzondere categorie in het familiearchief Von Baumhauer vormen de verzamelde stukken uit de families Van der Werff, Brouwer, Gevers, Van Beeftingh, Van IJzendoorn, Boonen en Van Beuningen (zie de inventarisnummers 537-558). De rode draad door deze verzameling wordt gevormd door de drie portretten van de Rotterdamse schilder Adriaan van der Werff (1659-1722): een zelfportret, alsmede een portret van zijn vrouw Margaretha Rees en dochter Maria van der Werff. Deze portretten waren via de vrouwelijke lijn vererfd aan Adriana Martina Boonen-van IJzendoorn (1791-1862), die ze in haar testament bestemde voor haar jongste dochter Elisabeth Catharina Petronella (Cateau) von Baumhauer-Boonen. Deze heeft de schilderijen aanvankelijk in de onverdeelde boedel van haar moeder gelaten en haar aandeel in 1877 aan haar broer Ds. Hendrik Boonen verkocht. Na vererving onder de kinderen van Hendrik Boonen werden de schilderijen via zijn kleinkinderen Henk en Coba Laman Trip in 1962 nagelaten aan Hendrik Jan van Beuningen (geb. 1920), achterkleinzoon van Maria Adriana van Beuningen-Boonen (1817-1876). Hij bracht de door hem geërfde schilderijen, miniaturen en documenten onder bij de familiestichting Esse non Videri die een deel hiervan in bruikleen gaf aan het Rotterdams Historisch Museum.
De documenten betreffende Adriaan van der Werff en zijn nakomelingen binnen de families Brouwer, Gevers, Van Beeftingh en Van IJzendoorn raakten verspreid. Eén deel kwam via Cateau von Baumhauer-Boonen in het Familiearchief Von Baumhauer terecht, een ander gedeelte bevindt zich thans in het Familiearchief Van Beuningen als onderdeel van de eveneens in 1962 door Hendrik Jan van Beuningen geërfde documenten. Voor de volledigheid zijn door mij in de tekst verwijzingen naar het Familiearchief Van Beuningen aangebracht.
Zie voor een verervingsoverzicht Bijlage III.
Ook de ongeveer dertig documenten (zie de inventarisnummers 563-588 en 594-599) die betrekking hebben op landerijen en boerderijen op de Veluwe, met name in Elspeet, maar nooit tot Baumhauer-familiebezit hebben behoord, zijn een nadere toelichting waard.
Samen met de landerijen en boerderijen in Vierhouten vormden zij tot 1862 één geheel als het bezit van Hendrik Richard Boonen en zijn echtgenote Adriana Martina van IJzendoorn. Na de verdeling van hun nalatenschap kwam "Vierhouten" in het bezit van hun dochter Cateau von Baumhauer-Boonen. De bezittingen onder Elspeet werden geërfd door hun zoon Hendrik Boonen en dochter Maria Adriana van Beuningen-Boonen.
De documenten betreffende de Elspeter bezittingen, die reeds in de vroege 17e-eeuw aanvangen, zijn opmerkelijk genoeg, vrijwel allemaal in het bezit van Cateau von Baumhauer-Boonen terecht gekomen.
Het Elspeter bezit kwam in 1962 eveneens in handen van Hendrik Jan van Beuningen, die mij verzocht historisch onderzoek te doen naar de herkomst en geschiedenis van de erfgoederen Boonen en hun lotgevallen na 1862.
De resultaten van dit onderzoek zijn opgenomen in de publicatie 'Erfgoed Boonen', door Mieke Breij (Utrecht, 2005) en geven een gedetailleerd inzicht in de historische context. Hierin wordt eveneens de rol van Jhr. Henk Laman Trip te Velp beschreven, die als kleinzoon en erfgenaam van Ds. Hendrik Boonen omstreeks 1927 veel historisch onderzoek verrichte naar het erfgoed Boonen en transcripties vervaardigde van 17e-eeuwse documenten die inmiddels bij zijn achterneef Mr. Edouard Henri von Baumhauer te Amsterdam berustten.
Selectie en vernietiging
Het familiearchief Von Baumhauer omvat ongeveer negen meter. Er heeft geen vernietiging plaatsgevonden.
Ordening van het archief
De aangebrachte indeling gaat uit van vier hoofdrubrieken:
Stukken van genealogische en heraldische aard betreffende de familie Baumhauer en Von Baumhauer, alsmede stukken van afzonderlijke familieleden
Stukken betreffende aanverwante families (Von) Scheibler, Boonen en Ribbink
Verzamelde stukken afkomstig uit de families Van der Werff, Brouwer, Gevers, Van Beeftingh, Van IJzendoorn, Boonen en Van Beuningen
Stukken uit de familie Baumhauer en Von Baumhauer betreffende over meerdere generaties vererfde onroerende goederen: graven te Amsterdam, Utrecht en Harderwijk, alsmede landerijen en boerderijen op de Veluwe.
De stukken van afzonderlijke familieleden zijn chronologisch per tak en per persoon geordend. Daarbinnen is (voor zover van toepassing) het onderscheid 'persoonlijk' en 'openbaar' aangebracht, waaronder de afzonderlijke stukken eveneens zoveel mogelijk chronologisch geordend zijn.
Aanwijzingen voor de gebruiker
Openbaarheidsbeperkingen
Volledig openbaar. Onderzoekers die gegevens uit het familiearchief Von Baumhauer verwerken in een publicatie of scriptie dienen dit te melden aan het secretariaat van de Von Baumhauer Stichting.
Materiële beperkingen
Aanvraaginstructie
Openbare archiefstukken kunnen online worden aangevraagd en gereserveerd. U kunt dit ook via de terminals in de studiezaal van het Nationaal Archief doen. Om te kunnen reserveren dient u de volgende stappen te volgen:
U maakt een profiel aan op www.gahetna.nl, en logt vervolgens in
Via de archiefinventaris (alleen de beschrijvingen met rode nummers) selecteert u het gewenste archiefstuk door op de knop 'Reserveren' te klikken
In het volgende scherm geeft u aan op welke dag u het archiefstuk wilt inzien
Indien u zich bevindt in de studiezaal en een tafelnummer heeft ontvangen kunt u dit nummer vermelden. Als u geen tafelnummer heeft kunt u tafelnummer 777 laten staan
Vervolgens bevestigt u uw reservering door deze te versturen.
Verwant materiaal
Beschikbaarheid van kopieën
Bijlagen
Concordantie
1 74
2 75
3 76
4 77
5 78
6 79
7 80
8 81
9 82
10 83
11 84
12 85
13 86
14 87
15 88
16 89
17 90
18 91
19 92
20 93
21 94
22 95
23 96
24 97
25 98
26 99
27 100
28 101
29 102
30 103
31 104
32 105
33 106
34 107
35 108
36 109
37 110
38 111
39 112
40 113
41 114
42 115
43 116
44 117
45 469
46 311, 595 en 596
47 339
48 352
49 353 en 374
50 358
51 359
52 355, 356, 357, 362 en 363
53 364
54 365
55 380 en 381
56 386
57 369
58 389
59 vervallen
60 vervallen
61 389
62 394
63 370
64 371
65 399
66 407
67 389
68 603
69 413
70 vervallen
71 396
72 57
73 57
74 57
75 129
76 130
77 59
Beschrijving van de series en archiefbestanddelen
- Familie Baumhauer en Von Baumhauer, 1.
  - Stukken van heraldische en genealogische aard, 1.1
    - Wapenbrief, 1.1.1
      - Wapenbrief door Keizer Maximiliaan I van Oostenrijk verleend aan Christianus, Hans, Jasper en Barthold Bomhower te Augsburg in 1513, met afschrift en en bijlage., 1513-20ste eeuw; 1-6; 3 charters en 4 stukken
        In het Duits.
        - Origineel, Augsburg, 1513, 1
          Het zegel is verloren gegaan
        - Afschrift door notaris Quirinus Baur, Aken, z.j. (vóór 1694), 2
        - Afschrift door notaris Hubert Nolens, Maastricht, 1765, 3; 1 stuk
        - Afschrift, z.j. (18e-eeuw), 4
        - Afschrift, z.j. (19e-eeuw), 5; 1 stuk
        - Nederlandse vertaling van de Wapenbrief uit de 'Historische Kronijk over de Geschiedenis der Reformatie in Duitsland' van J.L. Gottfried (Leiden, 1697), door Willem Theodorus Baumhauer z.j. (ca. 1824 en ca. 1995), 6; 2 stukken
          Met een foto uit de oorspronkelijke druk.
    - Genealogische overzichten en correspondentie, 1.1.2
      - Brief van Johann Matthias Baumhauer te Aken aan Jan en Charles Matthieu Baumhauer te Amsterdam met bijgevoegde 'Genealogisches Verzeignis'., 1809; 7; 2 stukken
      - Genealogisch overzicht door Charles Matthieu Baumhauer (1777-1834)., z.j. (ca. 1810); 8; 1 stuk
        De aantekeningen in groene inkt zijn van Jhr. Herman de Ranitz.
      - Stukken betreffende de aanvraag tot verheffing in de Nederlandse adelstand door Willem Theodorus Baumhauer (1785-1849) van hemzelf, zijn broer Charles Matthieu en zijn neef Jan Willem Samuel in 1824, met de ontvangen negatieve beschikkking van het Ministerie van Justitie., 9; 1 omslag
        De fotokopieën zijn afkomstig uit het Archief van de Hoge Raad van Adel te 's-Gravenhage en werden omstreeks 1995 vervaardigd.
      - Aantekeningen van Willem Theodorus Baumhauer betreffende zijn afkomst., z.j. (ca. 1824); 10; 1 stuk
        In het Frans.
      - Brief van de Geheime Vaticaanse Archieven te Rome aan Charles Matthieu Baumhauer betreffende Christianus Bomhower., 1832; 11; 1 stuk
        In het Italiaans.
      - Brief van Theodore Charles Matthieu Baumhauer (1823-1900) aan zijn schoonzuster Maria Pauline von Baumhauer-Eckstein over de familiegeschiedenis., 1862; 12; 1 stuk
      - Genealogisch overzichten door Edouard Henri von Baumhauer (1820-1885)., z.j. (ca. 1865); 13; 2 stukken
      - Stukken betreffende de Maastrichtse tak van de familie Boomhouer., 1869, 1880, 1881 en z.j.; 14; 1 omslag
      - Ingekomen circulaires van het Genealogisch en Heraldisch Archief van A.A. Vorsterman van Oijen met aanbieding van familie-annonces., z.j. (ca. 1890); 15; 2 stukken
      - Diverse genealogische aantekeningen., z.j. (ca. 1890); 16; 3 stukken
      - Afschriften van aantekeningen door de familie Baumhauer in het Album Amicorum van Pieter de la Court, door P. van Doornick ter lezing afgestaan aan Apollonia Wilhelmina von Baumhauer, met toelichtende aantekeningen door Hermina J.J. von Baumhauer-Ribbink en foto's., z.j. (ca. 1900, 1930 en ca. 1995) 1 omslag; 17
        Dit Album Amicorum bevindt zich in de Koninklijke Bibliotheek te 's-Gravenhage en bevat bijdragen in de vorm van aquarellen en opdrachten van Jan Baumhauer, Charles Matthieu Baumhauer, Clara Paulina Baumhauer, Ernestina Baumhauer, Willem Theodorus Baumhauer uit de jaren 1796-1797.
      - Brief van H.A. van de Velde te Loosduinen aan Edouard Marie von Baumhauer over Helena Maria (Hélène) Taets van Amerongen-von Baumhauer., 1904; 18; 1 stuk
      - Genealogische aantekeningen van Apollonia Wilhelmina von Baumhauer (1849-1928)., z.j. (ca. 1920); 19; 3 stukken
      - "Genealogie van het geslacht Von Baumhauer door W.A. van Rijn" manuscript met aanvullingen door Jhr. Herman de Ranitz en Hermina J.J. von Baumhauer-Ribbink., 1929 en z.j.; 20; 1 deel
      - Ingekomen stukken bij Edouard Henri von Baumhauer (1890-1950) van Mr. C.H. Guépin, W. Baron Snouckart van Schouburg, het Genealogisch en Heraldisch Bureau en W.A. van Rijn, met minuut van antwoord aan W. A. Baron Snouckaert van Schauburg., 1931, 1939, 1943; 21; 6 stukken
      - Stukken afkomstig van Jhr. Herman de Ranitz (1870-1945) betreffende zijn genealogisch onderzoek naar de familie Von Baumhauer en zijn werkzaamheden aan het familiearchief, 1941, 1944 en z.j.; 22-26; 4 omslagen en 1 deel
        - Correspondentie, 1941-1944, 22
        - Diverse aantekeningen, z.j. (ca. 1944), 23
        - Stambomen en kwartierstaten, z.j. (ca.1944), 24
        - Oude inventarislijsten van het familiearchief Von Baumhauer, z.j. (ca. 1944), 25
        - Alfabetische toegang op persoonsnaam, stambomen en inventarislijsten van het familiearchief Von Baumhauer. z.j. (ca. 1944), 26; 1 deel
  - Stukken betreffende afzonderlijke familieleden, 1.2
    - Christianus Bomhower (Reval ca. 1468 - Dorpat 1518), 1.2.1
      Pauselijke Nuntius, Aflaatcommissaris en Bisschop van Dorpat (Tartu) in Estland. Zoon van Hans Bomhower en Gertrud Hoveken.
      - Aflaatbrieven in 1509 door hem verleend aan Embertus Theodorus Silvius Bersin en zijn echtgenote Adriana, afschriften met bijlagen., z.j. (ca. 1700 en ca. 1940); 27-31; 4 katernen en 8 stukken
        In het Latijn.
        - Afschrift 1, 27
        - Afschrift 2, 28
        - Afschrift 3, 29
        - Afschrift 4, 5, 6 en 7 met transcriptie en toelichtende aantekeningen, 30; 4 katernen
          nr. 7 is niet compleet
        - Latijnse tekst met Nederlandse inleiding en vertaling uit de 'Historische Kronijk over de Geschiedenis der Reformatie in Duitsland' van J.L. Gottfried (Leiden, 1697), met bijlage en foto's. z.j. (ca. 1995), 31; 5 stukken
          Eerste druk.
    - Wilhelm Baumhauer/Boomhou(w)er (Aken 1685 - Amsterdam 1758), 1.2.2
      Lakenkoopman te Aken en koopman te Amsterdam. Zoon van Johan Baumhewer en Anna Niset. Gehuwd in 1732 met Elisabeth Cappel (Elberfeld, 1694 - Amsterdam, 1764), dochter van Goddert Cappel en Geertuijd Op der Heijden.
      - Akte van de aankoop van de hofstede Noord-Wolfsbergen te 's-Graveland in 1750, met akte van overdracht van een aangrenzend perceel land aan zijn weduwe in 1758, afschriften, 1758 en 1941; 32; 2 stukken
        Het origineel berust in het Streekarchief voor het Gooi en de Vechtstreek te Hilversum.
    - Anna Catharina Boomhouer/Baumhauer (Eupen 1730 - Aken 1795), 1.2.3
      Dochter van Johan Boomhouer/Baumhauer en Sibilla Catharina Schwanenberg. Gehuwd in 1759 te Burtscheid met Jacob Reinhard Baumhauer (Aken, 1729 - Aken, 1786), lakenfabrikant en Koopman te Aken, zoon van Mattheus Baumhauer en Maria Anna Boomhouer.
      - Akte van overeenkomst tussen Anna Catharina Baumhauer en haar zoon Johann Matthias Baumhauer (1759-1811) ter voortzetting van de lakenfabriek van Jacob Reinhard Baumhauer & Sohn te Aken, met akte van beëindiging., 1786 en 1792; 33; 2 stukken
        Geschonken door Jon en Adelheid Baumhauer te München.
    - Matthijs Jacob Boomhouer (Eupen 1737 - Amsterdam 1789), 1.2.4
      Koopman te Eupen en Amsterdam. Zoon van Johan Boomhouer/Baumhauer en Sibilla Catharina Schwanenberg. Gehuwd in 1776 te Monschau met Helena Maria (von) Scheibler (Monschau 1752 - Amsterdam 1803), dochter van Bernhard Georg (von) Scheibler en Clara Maria Moll.
      - Matthijs Jacob Boomhouer
        - Familiekroniek over de jaren 1712-1731 en 1728-1759 opgesteld door zijn vader Johan Boomhouer te Eupen, afschriften door Matthijs Jacob Boomhouer., z.j. (na 1760); 34; 2 stukken
        - Akte van opheffing van de zekerstelling van de onroerende goederen te Eupen door Sibilla Catharina Boomhouer-Schwanenberg ten gunste van haar zoon Matthijs Jacob Boomhouer te Amsterdam en schoonzoon Jacob Reinhard Baumhauer te Aken, verleden voor notaris J. Rijpland te Amsterdam in 1764, fotokopie, z.j. (ca. 1995); 35; 1 stuk
          Het origineel berust in het Stadsarchief te Amsterdam.
        - Akte van verkoop van de buitenplaats Noord-Wolfsbergen te 's-Graveland in 1765, afschrift., 1941; 36; 1 stuk
        - Overeenkomst tussen hem en Jacob Reinhard Baumhauer waarmee de jarenlange familiestrijd en rechtzaken over reeds langlopende erfeniskwesties werden beëindigd, gewaarmerkt notarieel afschrift., 1767; 37; 1 charter
          Geschonken door Jon en Adelheid Baumhauer te München
        - Overzicht van zijn onroerendgoedbezit te Eupen in het Kadasterboek van het Hertogdom Limburg omstreeks 1770, fotokopie., z.j. (ca. 1995); 38; 2 stukken
          Het origineel berust in het Rijksarchief te Luik in het Archief van het Hertogdom Limbourg, inv. nr. 579
        - Aankondiging van zijn huwelijk met Helena Maria von Scheibler aan zijn neef Isaac Peltzer te Stolberg., 1776; 39; 1 stuk
        - Foto's van zijn omstreeks 1777 geschilderde portretten., z.j. (ca. 1995); 40; 2 stukken
          De originelen berusten bij Mr. E.M.H. von Baumhauer te Voorburg en in Scheibler-familiebezit met onbekende verblijfplaats.
        - Mutueel testament van hem en Helena Maria Scheibler, verleden voor notaris E.M. Dorper te Amsterdam in 1778, fotokopie, z.j. (ca. 1995); 41; 1 stuk
      - Helena Maria (von) Scheibler
        - Foto's van haar omstreeks 1777 geschilderde portretten., z.j. (ca. 1995); 42; 2 stukken
          Het origineel van de kleurenfoto bevindt zich bij Mr. E.M.H. von Baumhauer te Voorburg; het andere portret bevindt zich in Scheibler-familiebezit met onbekende verblijfplaats.
        - Testamenten van haar, verleden voor notaris E.M. Dorper te Amsterdam in 1789 en 1802, fotokopie., z.j. (ca. 1995); 43; 2 stukken
          De originele notariële akten berusten in het Stadsarchief te Amsterdam.
        - Akte van overdracht door haar van Huize "Lommerrijk" in de Haarlemmerhout (Heemstede) in 1793, fotokopie., z.j. (ca.1995); 44; 1 stuk
          Het origineel berust in het Noord-Hollands Archief te Haarlem.
        - Foto's van de voor- en achterzijde van uit 1796 daterend medaillon afkomstig uit de familie Boomhouer en Scheibler., z.j. (ca. 1995); 45; 2 stukken
        - Doktersattesten betreffende haar ziekte, met medicijnrecepten., 1799 en z.j.; 46; 7 stukken
          Gedeeltelijk in het Latijn.
        - Stukken betreffende haar overlijden en nalatenschap., 1803-1807 en z.j. (ca.1995); 47-50; 6 stukken
          - Verslag van de lijkschouwing, met concept, 1803-1807, 47; 3 stukken
          - Akte van overeenkomst tussen haar erfgenamen in 1804, verleden voor notaris E.M. Dorper te Amsterdam, waarbij zij voorlopig afzien van het opeisen van hun erfdeel, fotokopie, z.j. (ca.1995), 48
          - Inventaris van de inboedel van haar huizen in Amsterdam en Haarlem in 1804, verleden voor notaris E.M. Dorper te Amsterdam, fotokopie, z.j. (ca. 1995), 49
          - Akte van scheiding en deling van een gedeelte van haar nalatenschap in 1807, verleden voor notaris E.M. Dorper te Amsterdam, fotokopie, z.j. (ca. 1995), 50
    - Jan Baumhauer (Amsterdam 1777 - Amsterdam 1822), 1.2.5
      Koopman te Amsterdam. Zoon van Matthijs Jacob Boomhouer en Helena Maria (von) Scheibler. Gehuwd in 1802 te Amsterdam met Anna de la Court (Amsterdam 1780 - Utrecht 1817), dochter van Pieter de la Court en Catharina Sophia Ravensbergh.
      - Uittreksel uit het huwelijksregister van de Waalse Gemeente te Utrecht, in 1802, afschrift door Jhr. Herman de Ranitz., z.j. (ca. 1943); 51; 1 stuk
    - Helena Maria Baumhauer (Utrecht 1809 - Leuven 1870), 1.2.6
      Dochter van Jan Baumhauer en Anna de la Court. Gehuwd in 1835 te Utrecht met Baron William John Peter Taets van Amerongen (Winterbourn 1811 - Utrecht 1882), kamerheer des Konings te Utrecht, zoon van Aarnoud Joost Baron Taets van Amerongen en Henriëtte Marie de Smeth.
      - Verslag van het proces tegen Helena Maria Taets van Amerongen-Baumhauer voor het Provinciaal Gerechtshof te Utrecht, inzake mogelijke mishandeling van haar dochter, verschenen in het Weekblad van het Regt, afschrift., 1840 en z.j.; 52; 1 katern en 1 stuk
      - Stukken betreffende het in 1840 tegen haar gevoerde proces, fotokopieën., z.j. (ca. 1998); 53; 1 omslag
        Zie ook Nationaal Archief: Dossier Taets van Amerongen-Baumhauer in het Archief van het Ministerie van Justitie, inv.nr. 1036 exh. 5, 9 en 11 oktober 1839.
        Voor de volledige processtukken met getuigenverhoren en vonnis: Het Utrechts Archief: Archief Arrondissementsrechtbank Utrecht, inv.nr. 124, augustus/september 1840.
    - Charles Matthieu Baumhauer (Amsterdam 1779 - Weltevreden (Java) 1834), 1.2.7
      Koopman te Amsterdam en Bestuursambtenaar in Nederlands-Indië. Zoon van Matthijs Jacob Boomhouer en Helena Maria (von) Scheibler. Ongehuwd.
      - Artikelen over hem, afkomstig uit diverse biografische woordenboeken, afschriften door Jhr. Herman de Ranitz., z.j. (ca. 1943); 54; 2 stukken